臺灣雲林地方法院刑事裁定
                        　　　　　　　109年度訴字第919號
                                      110年度聲字第231號
聲   請   人
即   被   告  蕭永義



選任辯護人  張益隆律師                    
上列聲請人因違反貪污治罪條例案件（本院109年度訴字第919號
），本院裁定如下：
    主  文
蕭永義於取具新臺幣壹佰伍拾萬元之保證金後，准予停止羈押，
並自停止羈押之日起限制出境、出海捌月，且限制住居於雲林縣
○○鎮○○路00號。且應於每週一、五下午五時前，向雲林縣警察局
北港分局北港派出所報到。如於民國一一○年三月二十四日前覓
保無著，則自民國一一○年三月二十五日起，延長羈押貳月。
    理  由
壹、聲請意旨略以：被告蕭永義就公訴事實已全部坦承犯罪，本
    件已審理終結，應已無串證或滅證之虞，且被告身為公眾人
    物亦不易會有逃亡的情事，被告並願依法院要求限制被告出
    海、出境及定期向警方報到，應已足確保日後案件之進行，
    請審酌本案所有事證、比例原則，淮予具保停止羈押等語。
貳、羈押被告，偵查中不得逾2月，審判中不得逾3月。但有繼續
    羈押之必要者，得於期間未滿前，經法院依刑事訴訟法第10
    1條或第101條之1之規定訊問被告後，以裁定延長之；延長
    羈押期間，審判中每次不得逾2月，刑事訴訟法第108條第1
    項、第5項分別定有明文。又羈押被告之目的，其本質在於
    確保訴訟程序得以順利進行，或為確保證據之存在與真實，
    或為確保嗣後刑罰之執行，而對被告所實施剝奪其人身自由
    之強制處分，被告有無羈押之必要，法院僅須審查被告犯罪
    嫌疑是否重大、有無羈押原因，以及有無賴羈押以保全偵審
    或執行之必要，由法院就具體個案情節予以斟酌決定，如就
    客觀情事觀察，法院許可羈押之裁定或延長羈押之裁定，在
    目的與手段間之衡量並無明顯違反比例原則情形，即無違法
    或不當可言。再關於羈押與否之審查，其目的僅在判斷有無
    實施羈押強制處分之必要，並非認定被告有無犯罪之實體審
    判程序，故關於羈押之要件，無須經嚴格證明，以經釋明得
    以自由證明為已足；至於被告是否成立犯罪，乃本案實體上
    應予判斷之問題。另按許可停止羈押之聲請者，應命提出保
    證書，並指定相當之保證金額。許可停止羈押之聲請者，得
    限制被告之住居。法院許可停止羈押時，得命被告應遵守下
    列事項：㈠定期向法院、檢察官或指定之機關報到，刑事訴
    訟法第111條第1項、第5項、第116條之2第1項第1款分別定
    有明文。
參、經查：
一、被告因涉犯貪污治罪條例第5條第1項第3款不違背職務行為
    收受賄賂罪，經臺灣雲林地方檢察署檢察官提起公訴，於10
    9年12月25日由本院以109年訴字第919號受理在案，經本院
    受命法官訊問後，認被告犯罪嫌疑重大，所犯為最輕本刑5
    年以上有期徒刑之重罪，重罪常伴有逃亡之高度可能，此係
    本於基本人性，另酌以被告之社經地位，依一般正常合理判
    斷，可認具有逃亡及勾串共犯或證人之相當或然率，又被告
    所為，嚴重影響公務廉潔，且其對犯罪事實有所爭執，又位
    居北港鎮長，對於同案被告及證人有相當之影響力，而本件
    其他被告多為同鎮民眾或北港鎮公所之公務員，偵查中並有
    其他共犯表示受到來自被告之壓力，有影響其他證人或共犯
    之虞，衡酌刑事司法權之有效行使及被告人權保障，有羈押
    之必要，依刑事訴訟法第101條第1項第3款之規定，自109年
    12月25日起執行羈押3 月在案。
二、被告於審理中坦承全部不違背職務行為收受賄賂罪犯行，並
    有證人即共同被告蔡文偉等人證述暨卷附相關證據足以參考
    ，認被告涉上開罪嫌犯罪嫌疑重大，考量被告所涉係屬法定
    本刑為死刑、無期徒刑或5年以上有期徒刑之重罪，衡情面
    臨重罪之訴追或遭判處重刑者，常伴有逃亡之高度可能性，
    此為趨吉避凶、脫免刑責、不甘受罰之基本人性，又被告身
    為北港鎮長之社經地位及交往人脈，依一般正常合理判斷，
    非無逃亡之管道、方式，故有相當理由足認被告將來面臨重
    罪之審判或重刑之處罰，恐有逃匿以規避審判程序進行及刑
    罰執行之虞，故前開羈押原因依然存在。本院審酌被告有固
    定之居所，另本案已言詞辯論終結，被告坦承全部犯罪事實
    ，基礎事實已明，亦可見被告尚有坦然面對過錯之心，如命
    具保亦可維持後續審判及執行程序之進行，並考量被告所涉
    刑責，及其身分、地位、經濟能力、本案法益侵害大小、惡
    性程度，其逃亡之可能性高低等因素，認被告於取具並繳納
    保證金新臺幣150萬元後，並限制住居在被告位於雲林縣○○
    鎮○○路00號之住所，且於每週一、五下午5時前，向雲林縣
    警察局北港分局北港派出所報到，當能保全被告日後到庭接
    受審判、執行，而認尚屬適當之保全方法，作為羈押之替代
    手段而無繼續羈押之必要。
三、被告如於110年3月24日前未能提出前開保證金，則仍有繼續
    羈押之必要，其羈押期間自110年3月25日起，延長羈押2月
    。
肆、被告於具保停止羈押期間，如違背本院所定上開應遵守之事
    項，依刑事訴訟法第117條第1項第4款之規定，得命再執行
    羈押，附此敘明。
伍、依刑事訴訟法第108條第1項、第5項前段、第111條第1項、
    第5項、第93條之6、第93條之3第2項、第116條之2第1項第1
    款、第121條第1項，裁定如主文。
中    華    民    國   110    年    3     月   10     日
                  刑事第五庭  審判長  法  官  蔡鴻仁
　　　　　　　　　
                                      法  官  陳韋仁

                                      法  官  潘韋丞
以上正本證明與原本無異。　　　　　　　　　　　　　　　　如不服本裁定，應於裁定送達後5日內向本院提出抗告狀（須附
繕本）。「切勿逕送上級法院」　　　
                                      書記官  李沛瑩
中    華    民    國   110   年    3     月    11     日